【裁判字號】    95,訴,1228
【裁判日期】    950606
【裁判案由】    毒品危害防制條例
【裁判全文】
臺灣臺中地方法院刑事判決              95年度訴字第1228號
公  訴  人  臺灣臺中地方法院檢察署檢察官
被      告  甲○○
上列被告因毒品危害防制條例案件，經檢察官提起公訴（九十五
年度毒偵字第一五五二號），被告於本院受命法官行準備程序時
，對於犯罪事實為有罪之陳述，經本院合議庭裁定適用簡式審判
程序，判決如下：
    主    文
甲○○連續施用第一級毒品，累犯，處有期徒刑玖月。又連續施
用第二級毒品，累犯，處有期徒刑肆月。應執行有期徒刑壹年。
扣案之第一級毒品海洛因伍包（含袋共重壹參點零陸公克）沒收
銷燬之。藥杓子貳支、電子磅秤壹臺、注射針筒壹支及空分裝袋
肆只，均沒收。
    事  實
一、甲○○前於民國八十八年間，因施用毒品案件經觀察、勒戒
    後，認有繼續施用毒品之傾向，經送強制戒治，並經檢察官
    提起公訴，由本院判處有期徒刑一年及六月，合併應執行有
    期徒刑一年四月確定。強制戒治部分於九十年二月十五日期
    滿，另接續執行前開徒刑，於九十一年四月九日縮短刑期假
    釋出監付保護管束，並於九十一年五月十五日因保護管束期
    滿未被撤銷而執行完畢。詎猶不知悔改，復分別基於施用第
    一級毒品海洛因，及第二級毒品甲基安非他命（起訴書誤認
    為安非他命）之概括犯意，自九十五年一月二十五日起至九
    十五年三月十八日二十四時止，在臺中縣和平鄉○○路○段
    二六三號家中，以大約四、五小時一次之頻率，分別以注射
    針筒注射方式及吸食器燒烤方式，連續施用第一級毒品海洛
    因及第二級毒品甲基安非他命多次。嗣於九十五年三月二十
    日三時三十分許，為警在臺中市○○區○○路與公益路口停
    車場內因另案遭緝獲而查悉，並於其所駕駛之車號九五八三
    ─ＬＱ號自小客車內，扣得第一級毒品海洛因五包（含袋共
    重共一三‧○六公克）、藥杓子二支、電子磅秤一臺、注射
    針筒一支及空分裝袋四只等物。
二、案經臺中市警察局第二分局報告臺灣臺中地方法院檢察署檢
    察官偵查起訴。
    理  由
一、上揭事實，業據被告甲○○於警詢、檢察官偵訊及本院審理
    時坦承不諱，其經警方採集尿液送往詮昕科技股份有限公司
    以氣相層析質譜儀（ＧＣ／ＭＳ）方法檢驗結果，呈第一級
    毒品海洛因於人體代謝後之嗎啡、可待因陽性反應及第二級
    毒品甲基安非他命於人體代謝後之甲基安非他命、安非他命
    陽性反應等情，有臺中市警察局第二分局委託檢驗尿液代號
    與真實姓名對照表、詮昕科技股份有限公司濫用藥物尿液檢
    驗報告、查獲現場圖各一份及現場相片六張等附卷可稽，堪
    認被告前開自白為真實。被告甲○○曾於八十八年間，因施
    用毒品案件經觀察、勒戒後，認有繼續施用毒品之傾向，經
    送強制戒治，並經臺灣臺中地方法院檢察署檢察官提起公訴
    ，由本院判處有期徒刑一年及六月，合併應執行有期徒刑一
    年四月確定。強制戒治部分於九十年二月十五日期滿，另接
    續執行前開徒刑，於九十一年四月九日縮短刑期假釋出監付
    保護管束，並於九十一年五月十五日因保護管束期滿未被撤
    銷而執行完畢，有臺灣高等法院被告前案紀錄表、臺灣臺中
    地方法院檢察署刑案資料查註紀錄表、全國施用毒品案件記
    錄表及人犯在監所最新資料報表等附卷可憑。本案事證明確
    ，被告於強制戒治期滿及徒刑執行完畢後，五年內再犯連續
    施用第一級毒品海洛因及施用第二級毒品甲基安非他命之犯
    行，洵堪認定。
二、被告甲○○施用海洛因、甲基安非他命，核其所為係犯毒品
    危害防制條例第十條第一項之施用第一級毒品海洛因罪及同
    條第二項之施用第二級毒品甲基安非他命罪。其持有毒品之
    低度行為，為施用之高度行為所吸收，均不另論罪。被告先
    後多次施用第一級毒品海洛因、第二級毒品甲基安非他命之
    犯行，時間緊接，方法相同，觸犯構成要件相同之罪名，顯
    係基於概括犯意反覆為之，為連續犯，依刑法第五十六條規
    定以一罪論，並加重其刑。所犯前開二罪，犯意各別、罪名
    不同，應予分論併罰。公訴意旨認被告經警方採集尿液，送
    往詮昕科技股份有限公司以ＧＣ／ＭＳ方法檢驗結果，呈第
    一級毒品海洛因可待因、嗎啡陽性，第二級毒品甲基安非他
    命、安非他命陽性反應，因認被告係同時施用第一級毒品海
    洛因及第二級毒品「安非他命」。惟查，施用安非他命者，
    其尿液中之代謝物為安非他命，依現行濫用藥物尿液檢驗作
    業準則，其濃度大於五百ｎｇ／ｍｌ者，判定為安非他命陽
    性反應。施用「甲基安非他命」者，其尿液中之代謝物為甲
    基安非他命及安非他命，依現行濫用藥物尿液檢驗作業準則
    ，甲基安非他命濃度大於五百ｎｇ／ｍｌ，且其代謝物安非
    他命濃度大於或等於二百ｎｇ／ｍｌ者，判定為「甲基安非
    他命」陽性反應；施用安非他命者，其尿液代謝物應為安非
    他命陽性反應，不會產生有甲基安非他命陽性反應。施用甲
    基安非他命者，其尿液代謝物始會呈「甲基安非他命」及安
    非他命陽性反應；人體施用甲基安非他命後，在主要代謝物
    中未改變形態之甲基安非他命佔施用劑量達百分之四十三，
    而安非他命佔百分之五等情，有內政部警政署刑事警察局九
    十三年四月二十七日（九三）刑鑑字第０９３００８６２１
    ３號函、行政院衛生署管制藥品管理局九十三年五月六日管
    檢字第０９３０００３８９６號函、法務部法醫研究所九十
    三年四月二十八日法醫毒字第０９３０００１３１８號函及
    法務部調查局九十三年四月二十七日調科壹字第０９３００
    １５３０７０號函足憑。被告甲○○尿液代謝物同時有甲基
    安非他命及安非他命濃度的陽性反應，顯然係施用第二級毒
    品「甲基安非他命」，而非施用第二級毒品安非他命，是公
    訴意旨容有誤認，附此說明。被告甲○○前曾因施用毒品案
    件，經本院於八十九年四月十九日，以八十九年度訴字第七
    三二號判處有期徒刑一年及六月，並定應執行有期徒刑一年
    四月確定，於九十一年四月九日刑期縮短假釋付保護管束，
    而於九十一年五月十五日保護管束期滿，以已執行論，此有
    臺灣臺中地方法院檢察署刑案資料查註紀錄表、全國施用毒
    品案件記錄表、人犯在監所最新資料報表及臺灣高等法院被
    告前案紀錄表在卷可按，其於受有期徒刑執行完畢後五年以
    內再犯本件有期徒刑以上之罪，為累犯，應依刑法第四十七
    條規定，遞加重其刑。爰審酌被告甲○○前因施用毒品案件
    ，經判處有期徒刑，猶故態復萌，再行連續施用第一級毒品
    海洛因、第二級毒品甲基安非他命不輟，無視於毒品對於自
    身健康之戕害及國家對於杜絕毒品犯罪之禁令，惡性非輕，
    本諸施用毒品者均有相當程度之生理成癮性及心理依賴性，
    其犯罪心態與一般刑事犯罪之本質並不相同，為兼顧被告斷
    絕生理成癮性及心理依賴性之必要，量刑實不宜過輕，惟斟
    酌被告犯後業已坦承犯行，頗具悔意等一切情狀，分別量處
    如主文所示之刑，並定其應執行之刑，以示懲儆。扣案之第
    一級毒品海洛因五包（含袋共重一三‧○六公克）為違禁物
    ，依毒品危害防制條例第十八條第一項前段之規定宣告沒收
    銷燬之。藥杓子二支、電子磅秤一臺、注射針筒一支及空分
    裝袋四只，為被告所有，係供其施用毒品所用或供其施用毒
    品預備之物，依刑法第三十八條第一項第二款規定宣告沒收
    之。
據上論斷，應依刑事訴訟法第二百七十三條之一第一項、第二百
九十九條第一項前段，毒品危害防制條例第十條第一項、第二項
、第十八條第一項前段，刑法第十一條、第五十六條、第四十七
條、第五十一條第五款、第三十八條第一項第二款，判決如主文
。
本案經檢察官李斌到庭執行職務。
中    華    民    國    95    年    6     月    6     日
                       刑事第七庭   法  官  張清洲
以上正本證明與原本無異。
如不服本判決，應於送達後十日內向本院提出上訴狀（須附繕本
），上訴於臺灣高等法院臺中分院。
                                    書記官  沈筱玲
中    華    民    國    95    年    6     月    7     日
附錄本案論罪科刑法條全文
毒品危害防制條例第十條：
施用第一級毒品者，處六月以上五年以下有期徒刑。
施用第二級毒品者，處三年以下有期徒刑。
毒品危害防制條例第十八條第一項前段：
查獲之第一、二級毒品及專供製造或施用第一、二級毒品之器具
，不問屬於犯人與否，均沒收銷燬之；


司法院資訊處製作；財團法人民間司法改革基金會備份。
